# 评估报告基准日在合并日之后的会计处理

提问人：taizili 时间：2017-02-28 22:55:25
假如实现了控制权的转移的 5 个条件同时满足的时点是在 2015 年 12 月 31 日，但是后续的评估师对股权进行评估时，采取的评估基准日确是 2016 年 6 月 30 日。请问我们在确认合并日的公允价值时，是否可以采用 2016 年 6 月 30 日的评估值，倒推出 2015 年 12 月 31 日的公允价值作合并日的净资产公允价值？

回答人：chenyiwei
如果因为某些原因，以购买日为基准日进行评估不可行的，则在满足某些条件的前提下，也可以使用购买日前后一段时间内（一般不超过正负各 6 个月）期间的评估结果。这些条件包括（但不限于）：在购买日到评估基准日期间，企业所处的内外部环境未发生重大变化，资产公允价值发生重大波动的可能性较小；（ 2 ）评估增值对购买日公允价值估值结果的影响可以恰当量化；（ 3 ）评估方法和参数符合在购买日进行的PPA评估的有关规范要求。